Minutes et répertoires du notaire Jean III CHAPELLAIN, 6 novembre 1638 - 9 juin 1645 (étude XXIV)
Archives nationales
- Minutes de Jean III CHAPELLAIN, 6 novembre 1638 - 9 juin 1645; MC/ET/XXIV/414 - MC/ET/XXIV/426
  - Minutes. 1639, juillet - décembre, juillet - décembre 1639; MC/ET/XXIV/415; registre
    - CARROSSE § Obligation de François de VINS, lieutenant d'une compagnie au régiment des gardes du Roi, à présent logé à Paris rue d'Avron, enseigne du Coq, et de Mathurin JACQUE, maître cordonnier à Paris et cordonnier du Roi, envers Renault HERAUDIER, maître sellier-lormier-carrossier rue des Fossés-Saint-Germain-l'Auxerrois, de 900 l. pour vente d'un CARROSSE coupé, garni de velours rouge cramoisi et 3 rideaux de serge dorée etc. que ledit de VINS a eu, et pour lequel ledit JACQUE s'oblige avec lui. (A la suite: 1640, 20 novembre, Quittance)., 2 décembre 1639; MC/ET/XXIV/415; fol. III/C/XLIX
      obligation; quittance; Vins, François de
    - MACONNERIE (marché de) § Devis et. .. par Thomas FONTAINES, maître maçon à Paris, à Madeleine MANGOT, épouse du seigneur de TONNAY-CHARENTE ROCHECHOUART, pour faire différents travaux au petit logis, écurie etc. de leur maison rue Neuve Saint-Médéric, moyennant 140 l., 7 décembre 1639; MC/ET/XXIV/415; fol. III/C/LXII
      devis; marché; Fontaines, Thomas; Mangot, Madeleine; Rochechouart, seigneur de Tonnay Charente; maçon
    - FONTAYNES (Thomas) maître maçon à Paris, demeurant rue des Vaches à Saint-Germain-des-Prés § Devis et marché de maçonnerie par .. pour une maison rue Neuve-Saint-Merri., 7 décembre 1639; MC/ET/XXIV/415; fol. III/C/LXII
      devis; marché; Fontaynes, Thomas
    - NEUVE-SAINT-MERRI (rue) § Devis et marché de maçonnerie pour démolir des arcades, faire des ouvertures et donner plus d'air au petit logis étant entre la cour de devant et celle de derrière de la maison d'Aimé de ROCHECHOUART, seigneur de TONNAY-CHARENTE, et de Madeleine MANGOT, sa femme, sise..., 7 décembre 1639; MC/ET/XXIV/415; fol. III/C/LXII
      devis; marché; Neuve-Saint-Merri (rue); Mangot, Madeleine
    - MACON (Me) à Paris FONTAINE Thomas demeurant rue des Vaches au faubourg Saint-Germain § Marché de maçonnerie par. .., 7 décembre 1639; MC/ET/XXIV/415; fol. III/C/LXII
      marché; Fontaine, Thomas
    - NEUVE SAINT-HONORÉ (rue) Maison de l'Echiquier § Bail par Nicolas STARDIN, conseiller du Roi, juge garde en la Monnaie de Paris, procureur de Jean LAUZON, conseiller du Roi, pour 3 ans, à Simon CHARBONNIER, maître jardinier d'une petit corps d'hôtel dépendant de la rue NEUVE SAINT-HONORÉ où le preneur demeure, avec le jardin et aisances, moyennant 64 £. de loyer annuel., 8 décembre 1639; MC/ET/XXIV/415; fol. III/C/LXIIII
      bail; Stardin, Nicolas; Charbonnier, Simon
    - PIERRE de 'Trousy' (marché de) § Marché par Charles de LA CHAUSSEE, receveur du prieuré de Saint-Leu d'Esserent, à François, SUBLET, seigneur de NOYERS, représenté par Jacques CATHELOUZE son domestique, pour la quantité de 2000 tonneaux de..., à livrer au port de Paris, moyennant le prix de 77 sols par tonneau, sur lequel LA CHAUSSEE reçoit 1000 £., 9 décembre 1639; MC/ET/XXIV/415; fol. III/C/LXVI
      marché; La Chaussée, Charles de
    - LA CHAUSSÉE (Charles de) Receveur du prieuré de Saint-Leu d'Esserent, y demeurant, à présent logé à Paris au Cheval rouge, rue Saint-Denis § Marché par Charles de LA CHAUSSÉE à François SUBLET, seigneur de NOYERS, représenté par Jacques CATHELOUZE, son domestique, pour la livraison au port de Paris de 2000 tonneaux de pierre de 'Trousy', moyennant 77 sols par tonneau; même date; Autre marché de pierre de Trousy et de Saint-Leu à Nicolas MESSIER entrepreneur des bâtiments du Louvre., 9 décembre 1639; MC/ET/XXIV/415; fol. III/C/LXVI; fol. III/C/LXVIII
    - LE PICART (Jacques) Ecuyer sieur de MARCHAIS, demeurant rue Saint-Jean de Beauvais, paroisse Saint-Germain-l'Auxerrois (sic) § Procuration de Jacques LE PICART à maître BARANGUE, procureur au Châtelet; Obligation de Jacques LE PICART envers Thomas BRICONNET, conseiller à la cour des Aides qui lui prête 3000 L. pour entrer comme enseigne de la Compagnie d'un régiment de Piémont, afin de dédommager Roland de PERTHUIS qui sort de ladite compagnie., 10 décembre 1639; MC/ET/XXIV/415; fol. III/C/LXX et III/C/LXXII
      procuration; obligation; Le Picart, Jacques
    - BAUDEQUIN (Valentin) maître menuisier à Paris, demeurant rue du Bourg l'Abbé § Inventaire à la requête de. .., après décès de Marie BORDIER, sa femme, en présence de Valentin BAUDEQUIN, aussi maître menuisier, son fils, demeurant avec lui, et de François BAUDEQUIN, maître menuisier demeurant dite rue, subrogé tuteur des mineurs (quelques outils du métier prisés par Guillaume GILLOTEAU et Hiérosme ROZIER, maîtres menuisiers), 12 décembre 1639; MC/ET/XXIV/415; fol. III/C/LXXIX
      inventaire; Baudequin, Valentin; Bordier, Marie; Baudequin, Valentin; Baudequin, François
    - GENROT (Pierre) Chirurgien du corps de Monsieur, frère unique du Roi, demeurant rue Baillet § Transport par André ROUSSE, tailleur d'habits suivant la Cour, à Pierre GENROT, de son droit au bail d'une maison dite rue Baillet, moyennant 800 £. par an., 12 décembre 1639; MC/ET/XXIV/415; fol. III/C/IIII/XX/XIII
      bail; transport de droits; Genrot, Pierre
    - DUJARDIN (François) valet de chambre de la Reine, demeurant rue de la Monnaie § Bail par... à Nicolas BEAUREGARD, marchand boulanger au faubourg Saint-Martin, d'une pièce de Marais contenant 1/2 arpent 1/2 quartier sise au lieudit 'proche la croix des marais' moyennant 80 £. de rente annuelle., 14 décembre 1639; MC/ET/XXIV/415; fol. III/C/IIII/XX/XVII
    - HALIGRE (Etienne d') Seigneur de la RIVIERE, conseiller d'Etat et finances du Roi, demeurant à Paris rue d'Avron § Consentement par François-Léonor d'ETAMPES de VALENCAY, évêque de Chartres, baron de PONTGOIN, à Etienne d'HALIGRE, à un changement de chemin à Pontgoin pour l'embellissement de la seigneurie de la Rivière. (Déclaration des habitants de Pontgoin jointe), 15 décembre 1639; MC/ET/XXIV/415; fol. IIII/C/III
      déclaration; Haligre, Etienne d'
    - BRULART (Pierre) Chevalier, marquis de SILLERY, vicomte de PUISIEUX et Charlotte d'ETAMPES de VALENCAY, sa femme, demeurant à Paris en leur hôtel rue d'Orléans. § Constitution par Pierre BRULART à Guillaume BRICONNET, conseiller du Roi en sa cour de Parlement, demeurant rue des Vieilles Haudriettes, de 600 l.. de rente, moyennant 10 800 l.., 15 décembre 1639; MC/ET/XXIV/415; fol. IIII/C/I
      constitution de rente; Sillery, Pierre Brulart (1583-1640, marquis de); Estampes de Valençay, Charlotte d' (159.-1677)
    - DUJARDIN (Jacques) Conseiller du Roi en la cour des Aides, demeurant rue de la Monnaie § Constitution par Jacques DUJARDIN et Corneille ROGER, écuyer demeurant rue Saint-Honoré, à Jeanne HINSELIN, veuve de Benjamin LE TENNEUR, de 333 £. 6 s. 8 d. de rente, moyennant 6000 £; Quittance de Michel LE VASSEUR, écuyer, à Jacques DUJARDIN par les mains de Pierre BALLADE en remboursement d'une obligation, 17 décembre 1639 - 21 décembre 1639; MC/ET/XXIV/415; fol. IIII/C/XIII; fol. 439
      constitution de rente; obligation; quittance; Dujardin, Jacques
    - GUÉNÉGAUD (famille de) § Constitution par François de GUÉNÉGAUD, sieur du LOUZAC et par Claude de GUÉNÉGAUD, écuyer sieur de VILLEMOUZE, son frère, à Marguerite PANTHOU, veuve de Jean LECLERC, marchand tapissier, de 200 £. de rente, moyennant 3600 £. (A la suite: 11 octobre 1655, quittance de rachat à Claude de GUÉNÉGAUD, conseiller du Roi en ses conseils et trésorier de son épargne, tant pour lui que pour ledit François de GUÉNÉGAUD), 17 décembre 1639; MC/ET/XXIV/415; fol. IIII/C/XI
      constitution de rente; quittance; Guénégaud (famille de)
    - MOSNIER (Claude) Eperonnier ordinaire du Roi, demeurant rue Saint-Honoré § Quittance par. .. à André DUBOIS, compagnon maçon, Marie DELAVAL, sa femme, Jean LE GARS, compagnon éperonnier et Anne DELAVAL, sa femme, de 1200 £ pour la vente d'une moitié de maison rue et près de la porte Neuve Saint-Honoré, enseigne du Pourcelet., 19 décembre 1639; MC/ET/XXIV/415; fol. IIII/C/XXXV
      acte de vente; quittance; Mosnier, Claude; Dubois, André
    - HÔTEL de ROYAUMONT § Quittance, d'Aubin MONGLAT, bourgeois de Paris, à Olivier DEFAYE, secrétaire de l'Archevêque de Bordeaux, de 6169 l. 15 sols, provenant de la vente d'une grande place de terre sise entre les faubourgs Saint-Honoré et Montmartre, 20 décembre 1639; MC/ET/XXIV/415; fol. IIII/C/XXXVII
      acte de vente; quittance; Monglat, d'Aubin; defaye, Olivier
    - AUBERY (Claude) Conseiller du Roi en sa cour de Parlement et commissaire des requêtes du Palais, sieur de BREVANNE; AUBERY (Louis) son frère, sieur de TRILPORT, conseiller du Roi en son Grand Conseil, demeurant ensemble Place Royale § Constitution par Claude AUBERY à Jean-Jacques de CAPDEVILLE, bourgeois de Paris, de 400 £. de rente, moyennant 7200 £. (En marge: 1659, Ier août, rachat par François d'AGUESSEAU, en l'acquit de Claude AUBERY); Constitution par Louis AUBERY à Jean-Jacques de CAPDEVILLE, bourgeois de Paris, de 400 £. de rente, moyennant 7200 £. (En marge: 1659, Ier août, rachat par François d'AGUESSEAU, en l'acquit de Claude AUBERY), 23 décembre 1639; MC/ET/XXIV/415; fol. III/C/XLI
      constitution de rente; Aubery, Claude; Aubery, Louis
    - HEURLES (Philippe de) Seigneur de POTRONVILLE, chevalier de l'Ordre du Roi § Accords entre Claude CHAHU, conseiller du Roi, trésorier de France, général de ses finances à Paris et Christine de HEURLES, sa femme, demeurant rue des Bons-Enfants, et Anne de VASSAULT, veuve de Philippe de HEURLES leur belle-mère et mère., 24 décembre 1639; MC/ET/XXIV/415; fol. IIII/C/XVII
      accord; Heurles, Philippe de
    - PETIT (Nicolas) laboureur demeurant à Bailly § Obligation de Nicolas PETIT envers Charles CHARPENTIER, marchand aux Andelys, tous deux à Paris, de 350 £. pour reste des fermages dûs de la ferme de Moulineaux, 27 décembre 1639; MC/ET/XXIV/415; fol. IIII/C/LI
      obligation; Petit, Nicolas
    - ROCHECHOUART (François de) Chevalier, seigneur marquis de BONNIERES, demeurant au lieu seigneurial de Gayette en Bourbonnais, à présent prisonnier à la Conciergerie du Palais à Paris § Quittance de François de ROCHECHOUART à Aimé de ROCHECHOUART, chevalier, seigneur de TONNAY-CHARENTE, des arrérages de 2000 £. de rente, suivant transaction du 3 avril 1637 devant de SAINT-VAAST et LE GAY., 28 décembre 1639; MC/ET/XXIV/415; fol. II/C/XXXIX
      quittance; accord; Rochechouart, François de
    - LOUVECIENNES § Transport par Jean de SOPPITE, seigneur de LOUVECIENNES et Marie de SOPPITE, veuve de François LE THONNELIER, héritiers de défunts Pierre de SOPPITE, seigneur de LOUVECIENNES et Marie DESCHEVERT, à Nicolas CHAPPELLAIN, laboureur à LOUVECIENNES, de leurs droits à prendre sur la terre et seigneurie de LOUVECIENNES moyennant 300 £., 28 décembre 1639; MC/ET/XXIV/415; fol. IIII/C/LIII
      transport de droits; Soppite, Jean de
    - VERRIER-FAÏENCIER (inventaire) § Inventaire après décès de Louise BLANVILLAIN, femme de Jean NAULLE, marchand verrier privilégié suivant la Cour, avec prisée des marchandises du métier par Pierre CORON et Louis MESSAGER, marchands verriers à Paris., 30 décembre 1639; MC/ET/XXIV/415; fol. IIII/C/LV
      inventaire; Blanvillain, Louise; Naulle, Jean; Coron, Pierre; Messager, Louis; maître verrier; porcelainier
  - Minutes. 1640, janvier - juin, janvier - juin 1640; MC/ET/XXIV/416; registre
    - TAILHET (Gaultier) Prêtre demeurant à Montmartre § Constitution par Hiérosme CHASTELAIN, bourgeois de Paris et Marie SANCIER, sa femme, à Gaultier TAILHET, de 44 £. 8 s. 10 de. de rente, moyennant 800 £., 1er janvier 1640; MC/ET/XXIV/416; fol. I
      Tailhet, Gaultier
    - BLONDEAU-BOURDIN (Bénigne) conseiller du Roi, maître des requêtes ordinaire en son hôtel, actuellement logé chez Mr l'abbé BLONDEAU son frère, rue des Blancs-Manteaux § Nomination d'arbitres entre Bénigne BLONDEAU-BOURDIN et Antoinette RIBIER, sa femme, actuellement logée chez le sieur RIBIER son père, seigneur de VILLENEUVE-le-ROI, conseiller ordinaire du roi en ses conseils d'Etat et Finance, demeurant rue des Mauvaises-Paroles, pour régler les conventions matrimoniales de cette dernière assistée de son père. (Nombreux actes de Bénigne BLONDEAU-BOURDIN dans l'étude), 3 janvier 1640; MC/ET/XXIV/416; fol. VII
      nomination; Blondeau-Bourdin, Bénigne
    - POTIER de TERRE (apprentissage) § Mise en apprentissage par Adrian VAUDIN, serviteur en la maison d'Etienne d'HALIGRE, sieur de LA RIVIERE, pour 4 ans, de François VAUDIN, son fils, âgé de 16 ans, avec Martin DUFOUR, maître... à Paris, qui a déjà eu l'apprenti depuis 2 ans, ce qui fera les six années requises par les ordonnances du métier; le tout sans débours., 3 janvier 1640; MC/ET/XXIV/416; fol. III
      contrat d'apprentissage; Vaudin, Adrian; potier
    - VOITURIER par EAU (marché) § Promesse par Nicolas DAVID, voiturier par eau à Compiègne, à Charles de LA CHAUSSEE, receveur du prieuré de Saint-Leu d'Esserent, de voiturier et livrer au port des Tuileries à Paris, depuis Saint-Leu de Trossy la quantité de 2000 tonneaux de pierre dudit lieu, moyennant 45 sols par tonneau., 3 janvier 1640; MC/ET/XXIV/416; fol. V
      David, Nicolas
    - SAINT-BASLLE (abbaye de) diocèse de Reims § Bail par Nicolas-François BRULART, abbé commendataire de l'abbaye de SAINT-BASLLE au diocèse de Reims, pour 9 ans, à Jean RICHER, marchand à VERZENAY, du revenu temporel de l'abbaye de SAINT-BASLLE, moyennant 6800 £ par an et différentes charges et redevances., 4 janvier 1640; MC/ET/XXIV/416; fol. IX
      bail; Brulart, Nicolas-François
    - POITEVIN (Jacques) Conseiller du roi en ses conseils, premier président en la cour des monnaies § Bail par Elie de MANIQUET, écuyer sieur de MOISSART, comme adjudicataire d'un bail judiciaire de maison rue du Coq-Héron, à Jacques POITEVIN, pour une année, d'une portion de ladite maison, moyennant 900 £., 5 janvier 1640; MC/ET/XXIV/416; fol. XI
    - DESCOUBLEAU de SOURDIS (Henry) Archevêque de Bordeaux, primat d'Aquitaine, conseiller du Roi en ses conseils d'Etat, commandeur de l'ordre du Saint-Esprit, demeurant à Paris, rue du Séjour § Procuration en blanc de Henry DESCOUBLEAU de SOURDIS pour verser à Hercule MYRON, diacre du diocèse de Nantes demeurant à Paris, Couture Sainte-Catherine, une pension de 1000 £. suivant le concordat fait entre eux, pour la prise de possession de l'abbaye de 'La Seaulne majeur entre deux mers,' ordre de Saint-Benoit, diocèse de Bordeaux; Accords entre Henry DESCOUBLEAU de SOURDIS et led. MYRON, suivant le concordat fait entre eux le 15 mai 1638; Hercule MYRON devant toucher 2650 £. pour une demi-année de la ferme de l'abbaye d'Oirvault., 13 janvier 1640; MC/ET/XXIV/416; fol. XV; fol. XVII
      procuration; accord; Descoubleau de Sourdis, Henry
    - CHIRURGIEN (apprentissage) § Mise en apprentissage par Jean de VIENNE, bourgeois de Paris, pour un an, de Pierre de VIENNE, son frère, âgé de 18 ans, avec Jean SOUBEYRAN, chirurgien du corps de Monsieur frère unique du Roi, demeurant à Paris sur le quai de la Mégisserie, moyennant 150 l., 14 janvier 1640; MC/ET/XXIV/416; fol. XXV
      contrat d'apprentissage; Vienne, Jean de
    - NANCAY (Terre et seigneurie de) en Berry § Obligation de Raymond de LARIPPE, Jean VILLANTROYS et Etienne LAUVERJAT, en tant que fermiers de la Terre et seigneurie de NANCAY, envers BOURGUIGNON, avocat au Parlement, qui a droit à une rente de 200 £. constituée par la marquise de DAMPIERRE et le comte de NANCAY le 31 août 1634 (devant notaire soussigné), 17 janvier 1640; MC/ET/XXIV/416; fol. XXXIII
      obligation; Larippe, Raymond
    - ZOCCHOLY (Jacques) conseiller du Roi, contrôleur général de ses Venerie et Fauconnerie, maître de la garderobe de Madame, et Claire BRISSET, sa femme. § Inventaire après décès de Jacques ZOCCHOLY, 19 janvier 1640; MC/ET/XXIV/416; fol. XXXIX
      inventaire; Zoccholy, Jacques
    - ARMES (marché d') § Marché par David de VARENBOUVILLE, charpentier à Paris, au Roi, représenté par Séraphin MAUROY ayant charge de Mgr de NOYERS, secrétaire d'Etat, pour faire 12 moulins de bon bois, garnis de 2 lanternes, 2 hérissons etc. chacun monté sur un chariot et à livrer au magasin de Saint-Martin-des-Champs, moyennant 500 £. par moulin., 20 janvier 1640; MC/ET/XXIV/416; fol. LIX
      marché; Varenbouville, David
    - MEAUX (évêque de) SEGUIER (Dominique) conseiller du roi, Dominique SEGUIER Premier aumônier de S.M., demeurant à Paris au cloître Notre-Dame § Constitution de rente à Dominique SEGUIER, 20 janvier 1640; MC/ET/XXIV/416; fol. LXI
      constitution de rente; Séguier, Dominique
    - CHARPENTERIE (marché de) § Marché par David de VARENBOUVILLE, charpentier à Paris demeurant rue Neuve Saint-Laurent, au Roi, représenté par Séraphin MAUROY, ayant charge de Mgr de NOYERS, secrétaire d'Etat, pour faire 12 moulins de bon bois, garnis chacun de 2 lanternes, 2 hérissons, 2 meullons de 3 pieds de diamètre et 6 pouces d'épaisseur un petit caisson devant le moulin pour mettre les menus ustensiles, chacun monté sur un chariot et à livrer dans le magasin de Saint-Martin des Champs, moyennant 500 £. par moulin., 20 janvier 1640; MC/ET/XXIV/416; fol. LIX
      marché; Varenbouville, David de; charpentier
    - SEGUIER (Dominique) Conseiller du Roi, évêque de Meaux, Premier aumônier de S.M., demeurant au cloître Notre-Dame § Constitution par Macé BERTRAND et Marguerite de VERTHAMON son épouse, à Dominique SEGUIER, de 1500 £. de rente, moyennant 27 000 £. (A la suite: 1641, 15 mai, quittance de rachat par Dominique SEGUIER), 20 janvier 1640; MC/ET/XXIV/416; fol. LXI
      constitution de rente; quittance; Seguier, Dominique
    - AUMÔNIER (Premier) du Roi SEGUIER (Dominique) conseiller du Roi, évêque de Meaux et son Premier AUMÔNIER, demeurant à Paris, au cloître Notre-Dame § Constitution de rente à Dominique SEGUIER, 20 janvier 1640; MC/ET/XXIV/416; fol. LXI
      constitution de rente; Notre-Dame (cloître); Séguier, Dominique (1593-1659); prêtre
    - ROSTAING (Charles, marquis de) Comte de BURY, LA GUIERCHE, baron de BROU, seigneur de THIEUX et autres lieux § Titre nouvel de François VAUDENIER, fermier des bois et forêts de Montmort, à présent logé à Paris en l'hôtel de Lesdiguières, à ROSTAING, en l'acquit et décharge de Françoise de CREQUY, marquise de ROSNY, veuve de Maximilien de BETHUNE, de François de BETHUNE, etc.; Quittance de Charles, marquis de ROSTAING, 21 janvier 1640; MC/ET/XXIV/416; fol. LXVII
      titre nouvel; quittance; Rostaing, Charles, marquis de
    - CARROSSE § Marché par Jacques LIMOSIN, maître charron-carrossier à Paris, rue Thibaud-aux-Dés, à Jacques RIBIER, seigneur de VILLENEUVE-LE-ROI, pour l'entretien de son CARROSSE durant un an, moyennant 100 l.., ledit LIMOSIN gardant les vieilles roues et autres pièces de bois et fer à mesure qu'il les changera., 23 janvier 1640; MC/ET/XXIV/416; fol. LXXI
      marché; Limosin, Jacques
    - MARCHEDIEU (Jean) marchand orfèvre, bourgeois de Paris, demeurant près de la croix du Tiroir § Bail par .. en son nom et comme tuteur de Marguerite GUINET, fille de défunt Jean GUYNET, marchand orfèvre bourgeois de Paris et de Lucrèce LEFEBURE, et autres, Jacques LANGE, aussi marchand orfèvre à Paris, d'une maison rue du Séjour., 23 janvier 1640; MC/ET/XXIV/416; fol. LXIX
      bail; Marchedieu, Jean
    - AUMONT (Antoine d') de ROCHEBARON seigneur de VILLEQUIER et autres lieux, conseiller du Roi en ses conseils, capitaine des gardes du corps du roi, et Catherine SCARRON, sa femme, demeurant Place Royale § Ratification par Catherine SCARRON, ayant atteint la majorité, d'un contrat de constitution de rente de 500 £. passé par Michel Antoine SCARRON et Catherine de TADEY, ses père et mère, et elle comme procuratrice de son mari, le 14 décembre 1632, pardevant PLASTRIER et CHAPELAIN. (voir acte précédent), 30 janvier 1640; MC/ET/XXIV/416; fol. LXXVII
      constitution de rente; Aumont, Antoine (1601?-1669, duc d')
    - MULETS (marché de) § Marché par Martin de LA MARTINIERE, capitaine des mulets de Monsieur, demeurant à Paris dans l'enclos du Temple et Antoine PAILLET, maître bâtier à Paris rue Saint-Honoré, pour la fourniture à Mme la chancelière (Madeleine FABRY, épouse de Pierre SEGUIER) 16 mulets dont 6 de bâts et 10 pour la litière, avec les hommes nécessaires, pour aller à la suite de Mgr le chancelier moyennant 100 sols par jour et par mulet; pour le temps qu'il plaire audit seigneur., 30 janvier 1640; MC/ET/XXIV/416; fol. LXXIX
      marché; La Martinière, Martin de
    - BERTRAND (Macé) Seigneur de LA BAZINIERE et de CLICHY LA GARENNE, conseiller du Roi en ses conseils, trésorier de son épargne et Marguerite de VERTAMON, son épouse, demeurant rue des Petits-Champs § Plusieurs actes par Macé BERTRAND, février 1640 - mars 1640; MC/ET/XXIV/416
      Bertrand, Macé
    - DROIT de PÉAGE sur le poisson en chaque bac, bresle, boutique et botte chargés de poissons sur l'étendue de la seigneurie de Plancy § Bail à ferme par Claude de LA CROIX, chevalier, seigneur et baron de PLANCY, pour 4 ans, à Jacob HURLOT, marchand bourgeois de Paris, du DROIT de PÉAGE, moyennant 360 £. pour les 4 années, à raison de 90 £. par an. (A la suite, même date, emprunt par le dit de LA CROIX à HURLOT de 150 £.), 2 février 1640; MC/ET/XXIV/416; fol. II/C/XXIII
      bail; Hurlot, Jacob
    - MAUROY (Séraphin) Conseiller du Roi, grand maître des eaux et forêts en Bourgogne et Bresse, demeurant à Paris rue Neuve-Saint-Honoré § Procuration en blanc de Séraphin MAUROY pour poursuivre à la cour de Parlement de Dijon, Chambre des Comptes et autres juridictions, ses instances et intérêts comme donataire du Roi. (Nombreux actes par Séraphin MAUROY dans le registre, comme procureur du roi et de SUBLET de NOYERS), 2 février 1640; MC/ET/XXIV/416; fol. II/C/XXV
      procuration; Mauroy, Séraphin
    - DEUX-ECUS (rue des) grande maison à porte cochère § Bail par Marie CHASTEAU, veuve d'Antoine PAJOT, chevalier seigneur de la CHAPELLE sous GERBEROY, pour 10 ans, à Jean BAUDOUYN, sieur de CHAMPROZE, d'une grande maison à porte cochère, moyennant 1050 £. par an. (A la suite: même date, cession de ce bail par BAUDOUYN à Charles SAUCIÉ marchand bourgeois de Paris, aux mêmes prix, charges et conditions)., 4 février 1640; MC/ET/XXIV/416; fol. II/C/XXVII
      bail; Chasteau, Marie
    - GASTELLIER (Jean) maître charpentier à Paris rue du Verbois § Quittance de. .. à Claude LE TONNELLIER, huissier ordinaire du Roi en son Grand Conseil, de la somme de 1600 £. sur et en moins des ouvrages de charpenterie qu'il a faits en deux maisons se joignant, sise près de la rue Saint-Honoré, au dessus de l'Hôtel de Richelieu., 8 février 1640; MC/ET/XXIV/416; fol. II/C/XXXIX
      quittance; Gastellier, Jean
    - BOUTHILLIER (Claude) Chevalier, conseiller du roi en ses conseils d'Etat et privé, surintendant des finances de France, secrétaire des commandements du Roi et grand trésorier des ordres de S. M. § Quittance par les marguilliers de l'église Saint-Germain-l'Auxerrois, dont Claude BOUTHILLIER à Jeanne PESSET, veuve de Jean LANGLOIS, marchand apothicaire-épicier à Paris, rue Neuve Saint-Honoré, d'une rente constituée le 23 janvier L1626 pardevant PLASTRIER et DELACROIX., 13 février 1640; MC/ET/XXIV/416; fol. II/C/LIII
      quittance; Bouthillier, Claude
    - PROZELLE (Simon) marchand tapissier bourgeois de Paris rue de l'Arbre-Sec § Marché par .. à Alexandre CAFARELLE, écuyer, gendarme de la compagnie du Roi, rue Champfleury, pour un tour de lit de serge rouge cramoisi, 3 rideaux, 4 cantonnières, 4 pommes de lit, le dossier et fond etc... bois de lit, matelas, un fauteuil, 6 placets carrés, etc. le tout neuf garni de franges et mollets, moyennant 250 £., 13 février 1640; MC/ET/XXIV/416; fol. II/C/LI
      marché; Prozelle, Simon